# 陈版主

提问人：nickycpa2010 时间：2018-01-07 09:46:40
陈版主，您好，有个合同的会计处理向您请教，内容如下： 甲方（投资方）：A公司 乙方（店铺经营方）：个人 一、合作内容 甲方同意向乙方投资 1200 万人民币在某区建设购物店，甲方提供店铺装修、开业铺货及开办期间的房租、人工费用等项目的资金支持，不参与店铺建设执行及经营管理。甲方收取一定额度的收益。乙方收到资金后，在 6 个月内完成店铺的装修、开业期间的铺货等事宜， 以达到运营状态。乙方在店铺装修开业期之内，提供装修预算、租金预算及费用预算；经甲方审核后，每笔款项凭实际合同向甲方书面申请款项。乙方负责经营管理并享有本协议约定的经营管理权。乙方对购物店实行独立核算、自负盈亏、自主经营。甲乙双方合作期为 6 年，若无特殊情况，合作期限自动延期 6 年，以此类推。 第一种情况 二、业绩承诺(固定收益） （甲方对店铺的经营只有监督和指导权，对财务只有监控权） 1 、乙方承诺购物店开业后一个月开始向甲方支付收益。前 3 年，每年支付人民币 720 万元，按月等额支付 60 万元。 2 、 3 年后，甲方每年向乙方收取投资金额的20%的收益。乙方应按月向甲方支付收益，每月收益=投资本金*20%/12。
个人理解，甲方收益的是固定收益，未承担乙方的经营风险，只承担了信用风险，但合同对 6 年后的收益没有作具体规定，对店铺的最终所有权也没有明确，这种合同应该如何处理？对前 6 年的会计处理，个人理解会计处理如下： 将固定收益总额计入长期应收款=720 3+1200 20%/12 3=2880 万 借：长期应收款 2880 贷：银行存款 1200 未确认融资收益 1680 内含报酬率计算如下：
1200=720 （p/a,r,36）+{240*（p/a,r,72）-240*（p/a,r,36）}（ p/f,r,36 ） 然后按内含报酬率和长期应收款的摊余成本计算出每月确认的融资收益 对前 6 年的会计处理是否正确？是否需要每期对长期应收款计提减值？减值依据是什么？ 第二种情况二、业绩承诺（非固定收益）（甲方对店铺的经营只有监督和指导权，对财务只有监控权） 1 、乙方承诺购物店开业后一个月开始向甲方支付收益。每月支付收益，金额为每月营收30%。个人理解，甲方收益的是非固定收益，承担乙方的经营风险，但对店铺没有控制权，也没有重大影响(甲方对店铺的经营只有监督和指导权，对财务只有监控权）对前 6 年的会计处理，是否应该将投资款作为可供出售金融资产，将每期收到的收益作为投资收益？
类似案例在计学撮要里有指引吗？

回答人：chenyiwei
1 、因为甲方投资额为 1200 万，但 6 年内累计要收回 2880 万元，其IRR已经远高于一般借贷利率，可以认为除了信用风险之外是完全不承担乙方的其他风险的，包括店铺经营风险，因此可以直接作为债权投资处理，不考虑其权益成份。 2 、第二种情况，你的做法比较合理。但要关注该投资有无期限，考虑将收回款项合理区分为还本和收益两部分。